Inventaris van het archief van prof. dr. J.Th. de Smidt [levensjaren 1923-2013], 1961-1978
Nationaal Archief, Den Haag
- SUPPLEMENT 2014, C.
  - Publicaties betreffende de Nederlandse Antillen en Indonesië., z.j.; 107
  - Stukken betreffende onderzoek naar de rechtsgeschiedenis van Zuid-Afrika., 1978; 108
  - Stukken betreffende het werk van de Commissie van Onderzoek LIRO-archieven (commissie Kordes) ter ontsluiting van bronnenmateriaal voor de opsporing van door nabestaanden terug te vorderen kunstvoorwerpen wegens roof door de bezetter., 1998; 109
  - Aantekeningen betreffende onderzoek op de Antillen, 1968-1972, 1978-1990, Suriname, 1972-1975 en Zuid-Afrika., 1977-1999; 110
  - Scripties van de hand van studenten van prof. De Smidt., z.j.; 111-114
    - Bestanddeel 1, 111
    - Bestanddeel 2, 112
    - Bestanddeel 3, 113
    - Bestanddeel 4, 114
  - Stukken betreffende de advisering over de benoeming van J.L. van der Gouw en C. Dekker als buitengewoon hoogleraar in de archiefwetenschap aan de Universiteit van Amsterdam, 1969-1980; 115; 1 omslag